臺灣新北地方法院民事裁定　　　　 110年度消債聲免字第25號
聲　請　人
即　債務人　顏輝宜

相　對　人
即　債權人　台新國際商業銀行股份有限公司

法定代理人　尚瑞強
相　對　人
即　債權人　兆豐國際商業銀行股份有限公司

法定代理人　張兆順
代　理　人　林勵之
相　對　人
即　債權人　花旗（台灣）商業銀行股份有限公司


法定代理人　莫兆鴻


代　理　人　陳正欽
相　對　人
即　債權人　國泰世華商業銀行股份有限公司

法定代理人　郭明鑑
代　理　人　黃怡玲
相　對　人
即　債權人　聯邦商業銀行股份有限公司


法定代理人　林鴻聯
代　理　人　洪美戀
相　對　人
即　債權人　遠東國際商業銀行股份有限公司

法定代理人　周添財
代　理　人　宗雨潔
相　對　人
即　債權人　玉山商業銀行股份有限公司

法定代理人　黃男州
代　理　人　朱逸君
相　對　人
即　債權人　凱基商業銀行股份有限公司

法定代理人　魏寶生


相　對　人
即　債權人　中國信託商業銀行股份有限公司


法定代理人　利明献


相　對　人
即　債權人　富邦資產管理股份有限公司

法定代理人　洪主民


相　對　人
即　債權人　良京實業股份有限公司

法定代理人　平川秀一郎



相　對　人
即　債權人　仲信資融股份有限公司

法定代理人　陳鳳龍
代　理　人　王筑萱
相　對　人
即　債權人　新加坡商艾星國際有限公司

法定代理人　曾慧雯


上列當事人間因消費者債務清理事件聲請免責，本院裁定如下：
    主  文
債務人顏輝宜應予免責。
    理  由
一、按法院裁定開始清算程序後，債務人有薪資、執行業務所得
    或其他固定收入，扣除自己及依法應受其扶養者所必要生活
    費用之數額後仍有餘額，而普通債權人之分配總額低於債務
    人聲請清算前2 年間，可處分所得扣除自己及依法應受其扶
    養者所必要生活費用之數額者，法院應為不免責之裁定，消
    費者債務清理條例（下稱消債條例）第133 條本文定有明文
    。又債務人因第133 條之情形，受不免責之裁定確定後，繼
    續清償達該條規定之數額，且各普通債權人受償額均達其應
    受分配額時，得聲請法院裁定免責，復為消債條例第141 條
    第1 項所明定。次按如果債務人繼續清償達第133 條所訂數
    額而依第141 條規定聲請法院裁定免責時，法院即無裁量餘
    地，應為免責之裁定（司法院97年度第4 期民事業務研究會
    第15號司法院民事廳消債條例法律問題研審小組意見參照）
    。
二、本件聲請意旨略以：債務人前聲請消債條例清算事件，經裁
    定不免責，今已依108 年度消債職聲免字第70號裁定所示，
    清償各債權人達消債條例第133 條所定數額，爰依第141 條
    規定聲請免責，請賜准免責等語。
三、經查：
  ㈠債務人前於民國106 年12月7 日向本院遞狀聲請清算，經本
    院以106 年度消債清字第173 號裁定自107 年4 月24日下午
    4 時起開始清算程序，嗣由本院司法事務官以107 年度司執
    消債清字第41號以債務人財產應不敷清償財團費用、財團債
    務為由，裁定清算程序終止，復經本院以108 年度消債職聲
    免字第70號裁定審認債務人該當消債條例第133 條所定不免
    責事由而裁定不免責確定在案，業據職權調取上開債務清理
    事件相關卷宗核閱屬實，債務人依消債條例第141 條規定聲
    請免責，依法本院即應審酌債務人是否已繼續清償達消債條
    例第133 條規定之數額，及全體普通債權人各自受償額是否
    均達其最低應受分配額予以認定，合先敘明。
  ㈡查債務人於本院裁定開始清算程序後，持續領有任職於新北
    市政府環境保護局之薪資收入，扣除其所必要生活費用之數
    額後仍有餘額，且其聲請清算前2 年可處分所得扣除必要生
    活費用之數額為新臺幣（下同）432,066 元，全體普通債權
    人於清算程序中所受分配總額為0 元等情，業經本院108 年
    度消債職聲免字第70號裁定認定在案；債務人主張其於受不
    免責裁定確定後，已繼續清償達432,066 元，且各普通債權
    人受償額均達上開消債職聲免裁定附表所示最低應受分配額
    之數額等情，業據其提出信用卡繳款單、存入存根、郵政匯
    款申請書、存款憑條及中華郵政掛號郵件收件回執等件為證
    ，並經全體普通債權人陳報屬實，堪信為真，是債務人依消
    債條例第141 條規定，聲請裁定免責，即屬有據。
四、綜上，債務人前經以消債條例第133 條裁定不免責確定之後
    ，繼續清償達該條所定之數額，且各普通債權人受償額均達
    其最低應受分配額，符合消債條例第141 條所定之免責要件
    ，故本件債務人聲請免責，為有理由，應予准許，爰裁定如
    主文。
中    華    民    國   110     年    10    月    28   日
                  民事第六庭  法  官  宋家瑋
上為正本係照原本作成。
如不服本裁定，應於裁定送達後10日內，以書狀向本院提出抗告
，並繳納抗告費新臺幣1,000元。
中    華    民    國   110     年    10    月    28   日
                              書記官  洪愷翎